Inventaris van het centraal archief van het Ministerie van Economische Zaken, (1906) 1944-1965 (1975)
Nationaal Archief, Den Haag
- SUPPLEMENT-INVENTARIS 1995/1996, IV.
  - Economische aangelegenheden, -1.82
    - Distributieregeling en rantsoenering, -1.826.486
      - Distributie van wol, -1.826.486:677.31
        - Afwikkeling van het geschil tussen de Staat en de NV Wolmaatschappij Amsterdam voorheen L & H. Hart betreffende wolaankopen in 1940., 1945-1949; 4155; 1 omslag
        - Correspondentie met het Rijksbureau voor Textiel, kantoor Wolindustrie te Tilburg betreffende taakuitvoering en organisatie van het rijksbureau., 1946-1950; 4156; 1 omslag
        - Regeling van de distributie en de samenstelling van wollen stoffen te verwerken in militaire orders., 1947-1949; 4157; 1 omslag
        - Stukken betreffende het ontstaan en het opheffen van het 'overrendementsfonds' inlandsche scheerwol., 1947-1949; 4158; 1 omslag
          Zie ook inv. nr. 133 Dir. Handel en Nijverheid.
      - Distributie van rubber, -1.826.486:678.4
        - Stukken betreffende de import, export, productie en distributie van rubber en rubberartikelen., 1945-1949; 4159; 1 pak
    - Economische planning, -1.826.598.4
      - Stukken betreffende het herziene programma voor de in- en uitvoer voor het fiscaal jaar 1949-1950 afgestemd op afspraken binnen de Organisation for European Economic Co-operation., 4160; 1 pak
      - Stukken betreffende regeling van de invoer van diverse produkten met gebruikmaking van E.C.A. dollars voor de periode 1949-1951., 4161; 1 omslag
  - Arbeid, -1.83
    - Stukken betreffende beoordeling van de ontwerp-Huisarbeidswet., 1956; 4121; 1 omslag
    - Verhouding tussen werkgevers en werknemers, -1.831
      - Stukken betreffende voorbereiding van een wettelijke regeling ten aanzien van ondernemingsraden., 1947-1950; 4122; 1 omslag
      - Stukken betreffende de Stichting van de Arbeid., 1955; 4123; 1 omslag
      - Stukken betreffende het onderzoek naar de mogelijkheid van een herziening van het vennootschapsrecht met het oog op medezeggenschap der werknemers en ter verbetering van de publieke verantwoording van vennootschappen., 1955-1957; 4124; 1 omslag
  - Sociale voorzorg door risicoverdeling. Verzekeringswezen, -1.848
    - Stukken betreffende beoordeling van de ontwerp-Werkloosheidswet en de ten behoeve van de uitvoering van deze wet gemaakte indeling van het bedrijfsleven (ad EZ 2761)., 1947-1951; 4125; 1 omslag
  - Civiele verdediging, -1.862
    - Stukken betreffende het nemen van maatregelen tegen het hamsteren van goederen., 1956; 4126; 1 omslag
  - Benelux, -1.883.17 BEN
    - Rapport inzake de conferentie van ministers van België, Nederland en Luxemburg gehouden te Den Haag van 10-13 maart 1949 betreffende de Nederlands-Belgisch-Luxemburgse douane-overeenkomst., 4162; 1 deel
    - Stukken betreffende de werkzaamheden van de Subcommissie voor de Reglementering en Organisatie van het Bedrijfsleven van de Commissie voor Industrie en Handel (ad 3023 en 3024)., 1949-1950; 4127; 1 pak
  - Europese Economische Gemeenschap, -1.883.17 EEG
    - Stukken betreffende de samenstelling van het Economisch en Sociaal Comité van de EEG en de gevolgen van de inwerkingtreding van het EEG-verdrag voor het nationale kartelbeleid (ad EZ 3198, 3238 en 3243)., 1957-1958; 4128; 1 omslag
  - Organisatie voor Economische Samenwerking en Ontwikkeling (OEES/OESO), -1.883.232.3 OESO
    - Stukken betreffende de Nederlandse bijdrage aan de totstandkoming van het derde rapport van de O.E.E.C.., 1950-1951; 4163; 1 omslag
    - Verslagen van vergaderingen van het Executive Committee van de OEES (ad EZ 3700)., 1960; 4129; 1 omslag
  - Sociaal-Economische Raad, -1.9(1-43X4).07.56 SER
    - Stukken betreffende de samenstelling, benoeming van leden en werkzaamheden van de Sociaal-Economische Raad., 1949-1951; 4130; 1 omslag
    - Stukken betreffende huisvesting van de Sociaal-Economische Raad (SER) en de werkzaamheden van de SER en door de SER ingestelde commissies., 1950-1961; 4131; 1 omslag
  - Adviescommissie samenstelling SER, 444
    - Adviescommissie voor de samenstelling van de Sociaal Economische Raad., 1949; 4132; 1 omslag
  - Organisatie van het bedrijfsleven, 351.826.36
    - De organisatie van het bedrijfsleven, bijlage van het weekblad Economische Voorlichting, 1947; 4142; 1 deel